【裁判字號】    97,訴緝,34
【裁判日期】    970317
【裁判案由】    毒品危害防制條例等
【裁判全文】
臺灣板橋地方法院刑事判決              97年度訴緝字第34號
公  訴  人  臺灣板橋地方法院檢察署檢察官
被      告  甲○○
上列被告因毒品危害防制條例案件，經檢察官提起公訴（96年度
偵字第10809 號），被告於準備程序為認罪陳述，經本院合議庭
裁定由受命法官行簡式審判程序，判決如下：
    主    文
甲○○轉讓第一級毒品，累犯，處有期徒刑壹年貳月。
    事    實
一、甲○○有竊盜、賭博、違反肅清煙毒條例案件等前科，民國
    91年間，因竊盜罪，經台灣高雄地方法院以91年度易字第30
    8 號判決判處有期徒刑1 年確定，92年10月30日縮短刑期執
    行完畢出監（據此，本件構成累犯）；竟未知所戒慎，明知
    海洛因係毒品危害防制條例第2 條第2 項第1 款所規定之第
    一級毒品，非經許可，不得非法持有及轉讓，竟基於無償轉
    讓第一級毒品海洛因之犯意，於民國96年5 月1 日18時許，
    在臺北縣樹林市○○路174 巷16弄17號住處廁所內，以將摻
    有海洛因（重量約0.03公克，實際重量不詳）之香煙無償提
    供與肇德之方式，無償轉讓第一級毒品海洛因予成年人
    肇德（所涉竊盜等犯行，業經本院另以96年度訴字第2184號
    判決在案）；嗣經員警於96年5 月8 日晚上7 時30分許，持
    搜索票前往上址搜索查獲肇德、甲○○，併扣得甲○○所
    持有然與其本件轉讓海洛因犯行無關之注射針筒3 支、安全
    帽3 頂。
二、案經臺北縣政府警察局移送臺灣板橋地方法院檢察署檢察官
    偵查後起訴。
    理    由
一、認定犯罪事實所憑之證據及理由：
    訊據被告對其如何於前揭時地，以將摻有海洛因（重量約0.
    03公克，實際重量不詳）之香煙無償提供與肇德之方式，
    無償轉讓第一級毒品海洛因予成年人肇德等情，於本院審
    理中坦認在卷，核與同案被告即證人肇德迭於警詢證述、
    偵查結證被告無償轉讓海洛因之情節相符（見偵查卷第13、
    102 頁），足認被告上開自白，核與事實相符，可以採信；
    至肇德於本院96年度訴字第2184號審理中雖改稱海洛因是
    其與被告一起出錢去買的，被告沒有轉讓海洛因云云，然核
    諸肇德於警詢、偵查中均始終一致證稱其所施用海洛因來
    源係被告，但被告提供海洛因沒有代價（見偵查卷第13、1
    02頁）等語明確，茍肇德乃與被告合資購買海洛因，何以
    肇德於警詢、偵查中從未提及此等情節，反而具體證述如
    前，並強調被告乃無償提供而語多迴護！況肇德因涉竊盜
    等案，為警於前開時地查獲併扣得相關失竊贓物時，被告因
    與肇德同住前址而為警懷疑是否同涉有共同竊盜犯嫌，
    肇德自身雖坦認竊盜犯行，然亦堅稱被告並未涉嫌與之共同
    竊盜，堪認肇德對被告應無仇怨，即肇德應無刻意誣陷
    被告前開轉讓海洛因之情，是肇德於本案審理中所為前開
    供述，容屬事後迴護被告之語，尚不足執為有利於被告之認
    定，併此敘明；綜上，本件事證明確，被告犯行堪以認定。
二、應適用之法律、科刑審酌事由及沒收物之處理：
(一)、按海洛因為毒品危害防制條例第2 條第2 項第1 款所規定之
    第一級毒品，核被告轉讓海洛因之行為，係犯毒品危害防制
    條例第8 條第1 項之轉讓第一級毒品罪；被告轉讓前持有第
    一級毒品海洛因之低度行為，應為其後轉讓之高度行為所吸
    收，不另論罪；又被告於91年間，因竊盜罪，經台灣高雄地
    方法院以91年度易字第308 號判決判處有期徒刑1 年確定，
    92年10月30日縮短刑期執行完畢出監等情，有臺灣高等法院
    被告前案紀錄表在卷可參，則其於有期徒刑執行完畢後5 年
    以內，故意再犯本件有期徒刑以上之罪，為累犯，應依刑法
    第47條第1 項規定，加重其刑。又被告轉讓予肇德之海洛
    因重量計約為0.03公克，顯未逾行政院訂定發布之「轉讓持
    有毒品加重其刑之數量標準」第2 條第1 款規定之轉讓第一
    級毒品達淨重5 公克以上，則其前開犯行自尚無依毒品危害
    防制條例第8 條第6 項規定加重其刑之情形。
(二)、爰審酌被告轉讓第一級毒品予他人，雖係基於朋友之情誼而
    無償贈與之，惡性尚非重大，惟轉讓毒品予他人，足以助長
    吸毒歪風，並戕害他人身心，所為甚屬不該，惟被告轉讓海
    洛因之數量非鉅暨犯後坦承犯行知所悔悟，態度尚稱良好等
    一切情狀，量處如主文所示之刑，以資懲儆；又被告本件犯
    罪時間係96年5 月1 日18時許，核與中華民國96年罪犯減刑
    條例第2 條所規定之犯罪須在96年4 月24日以前者，始得依
    該條例減刑之規定不符，則被告本案犯行既與減刑之要件不
    合，自不得減刑，併此指明。
(三)、扣案注射針筒3 支、安全帽3 頂等物，或非被告所有或與其
    本件犯行無關，均爰不於本案宣告沒收或銷燬之，併此敘明
    。
據上論斷，應依刑事訴訟法第273 條之1 第1 項、第299 條第1
項前段，毒品危害防制條例第8 條第1 項，判決如主文。
本案經檢察官郭季青到庭執行職務
中    華    民    國    97    年    3     月    17    日
                  刑事第十九庭  法  官  陳明偉
以上正本證明與原本無異
如不服本判決應於送達後10日內向本院提出上訴狀
                                書記官  強梅芳
中    華    民    國    97    年    3     月    17    日
附錄本案論罪科刑法條全文：
毒品危害防制條例第8條第1項
轉讓第一級毒品者，處1年以上7年以下有期徒刑，得併科新臺幣
1百萬元以下罰金。


司法院資訊處製作；財團法人民間司法改革基金會備份。
